# 请问基金管理人投资有限合伙入账及有限合伙对外投资账务处理

提问人：lc130 时间：2020-06-04 09:33:11
陈版您好， 我公司是私募股权基金管理人A，现与自己的小股东B 一起成立一个有限合伙企业C(作为基金产品)，A为GP 认缴 1 万元（执行合伙事务，承担无限责任，做决策需全体合伙人同意或半数以上，本只产品实质上是为了是为了BB企业指定要投的企业而成立的，只收管理费，无业绩报酬），B认缴 3 亿元，请问我作为管理人，跟投这个合伙企业C是否按照 交易性金融资产入账 还是按照其他权益工具入账啊？
另外，C有限合伙产品成立后会对项目D（地产项目）公司进行增资，在有限合伙层面账务处理，投资D企业是否应按照长期股权投资来核算。

回答人：chenyiwei
1 、一般默认为其他非流动金融资产。可以选择指定为其他权益工具投资，该指定不得撤销。
2 、C有限合伙产品成立后会对项目D（地产项目）公司进行增资，在有限合伙层面借记长期股权投资成本。